臺灣高等法院臺南分院刑事判決　　　　　　　　　　　　　　　　　　　行股
　　上　訴　人　臺灣臺南地方法院檢察署檢察官
　　被　　　告　乙　○　○
　　選任辯護人　鄭　和　傑　律師
　　　　　　　　蘇　新　竹
　　　　　　　　謝　依　良
右上訴人因被告殺人案件，不服臺灣臺南地方法院八十五年度重訴緝字第六號中華民
國八十五年十月二十九日第一審判決（起訴案號：臺灣臺南地方法院檢察署七十四年
度偵字第九五七九號），提起上訴，判決後經最高法院第三次發回更審，本院判決如
左：
    主      文
上訴駁回。
    理      由
一、公訴意旨略以：被告乙○○因懷疑於民國（下同）六十九年間，在臺南市國泰大
    飯店，為人挑斷筋一事，係出於被害人王康亮唆使，而懷恨在心，竟意圖報復
    ，乃唆使李清祿、王清吉二人伺機加以殺害，嗣於七十四年九月二十二日起，李
    清祿、王清吉二人探知被害人王康亮時常在臺南縣關廟鄉山西村董公祠出入，乃
    於同年九月二十九日下午六時三十分許，分持斧頭一把、匕首一支，前往該處，
    由李清祿持斧頭砍殺被害人王康亮後腦十×０‧五×一公分砍傷、左頸部六×五
    ×八公分刺割傷，王清吉則持匕首砍殺被害人王康亮左乳、胸、肋等處共五刀，
    每刀均達內臟，致被害人王康亮當場失血死亡。案經臺南縣警察局歸仁分局移送
    偵辦，因認被告乙○○涉犯有刑法第二十九條、第二百七十一條第一項教唆殺人
    之罪嫌云云（李清祿業經判處無期徒刑，嗣經二次減刑為有期徒刑十年後出獄；
    王清吉業經判處有期徒刑十二年，經減刑出獄）。
二、按犯罪事實應依證據認定之，無證據不得推定其犯罪事實；又不能證明被告犯罪
    者，應諭知無罪之判決；刑事訴訟法第一百五十四條、第三百零一條第一項，分
    別定有明文。次按所謂犯罪事實之證據，係指足以認定被告確有犯罪行為之積極
    證據而言，該項證據且須適合被告犯罪事實之認定，始得採為斷罪資料；又犯罪
    事實須依積極證據，苟積極證據不足為不利於被告事實之認定時，即應為有利於
    被告之認定，更不必有何有利之證據，亦迭經最高法院著有判例在案。又按法院
    如欲認定被告有罪時，應得有確切之心證，而不得存有任何合理之可疑，否則法
    院如已盡其調查證據之能事，就起訴之事實，仍存有合理之可疑而不能獲得確切
    之心證時，仍應為被告無罪之判決，此乃刑事訴訟制度證據裁判主義之基本精神
    ；另按告訴人之告訴，係以使被告受刑事訴追為目的，是其陳述是否與事實相符
    ，仍應調查其他證據以資審認；又共同被告不利於己之陳述，固得採為其他共同
    被告犯罪之證據，惟此項不利之陳述，須無瑕疵，而就其他方面調查，又與事實
    相符，始得採為其他共同被告犯罪事實之認定，最高法院亦分別著有判例足參。
    公訴人認被告乙○○涉有上開教唆殺人罪嫌，無非係以告訴人即被害人王康亮之
    父甲○○之指訴，及同案被告李清祿、王清吉在警訊中之供述等由，為主要論據
    。惟訊據被告乙○○則堅詞否認有何教唆殺人之犯行，並辯稱：其根本不認識李
    清祿、王清吉二人，如何教唆該二人教訓被害人王康亮，李清祿、王清吉二人曾
    供述為減輕刑責，始推稱由其教唆殺人，然事實上絕無此事等語。
三、經查告訴人甲○○於七十四年九月二十九日二十時，在關廟警察分駐所固指訴稱
    ：「王康亮是我次子」、「他（指王康亮）平時無與人結怨，但有一位名叫乙○
    ○其人曾說以為他（指王康亮）叫人殺他（指乙○○），曾告他（指王康亮）殺
    人，但經判決無罪，可能乙○○對我兒子心有不甘，至於債務可能沒有糾紛」、
    「希望能早日破案、緝兇」云云（見歸仁警察分局第二一一號卷第一、二頁）；
    然考該指訴顯係告訴人甲○○喪子悲傷，思及被告乙○○曾告被害人王康亮殺人
    ，而臆測被告乙○○對被害人王康亮心懷不甘教唆報復，並以「可能」推測被害
    人王康亮與他人沒有債務糾紛所致。嗣告訴人甲○○於七十四年十月三日，在歸
    仁警察分局固指訴稱：「在一個月前，王康亮曾對我說：『乙○○叫人要殺我』
    這句話，當時我聽了話後，我叫王康亮要小心點，沒想到九月二十九日就被人殺
    死了」云云（見同上卷第三頁背面）；然苟被害人王康亮早在死亡一個月前，有
    對乃父甲○○說過被告乙○○叫人要殺害伊，何以告訴人甲○○於七十四年九月
    二十九日在關廟警察分駐所未言明該情，而係以「可能」被告乙○○對被害人王
    康亮心有不甘，推測被害人王康亮遇害之可能加害者？亦見告訴人甲○○所為該
    供述，係以被告乙○○先前（六十九年間）曾申告被害人王康亮教唆殺人，致雙
    方結怨，而推測被告乙○○涉有本案，且其指陳由推測而趨於確定，有誤導偵查
    之嫌。至告訴人甲○○在歸仁警察分局固另指訴稱：「我打聽的結果，是乙○○
    叫人來殺王康亮的成份最大。因為在案發前三、四天就有兩位年青人到董公祠，
    等候王康亮伺機要殺害王康亮，因前三天王康亮都沒有到董公祠，到了第四天下
    午（即九月二十九日）下午四點左右，王康亮才到董公祠，所以到了下午六點半
    王康亮就被殺害了。而這兩位殺王康亮的兇手，有人曾看到在乙○○家出入，時
    常與乙○○在一起，這兩人聽說一位綽號『榮仔』，一位叫『祿仔』。這兩位是
    那裏人我不知」云云（見同上卷第三、四頁）；然該所謂：「我打聽結果，是乙
    ○○叫人來殺王康亮的成份最大」云云，已屬推測之詞。至所稱：「兩位兇手曾
    有人看到在乙○○家出入，常與乙○○在一起」乙節，固經同案被告李清祿在偵
    查中供稱：「認識乙○○」、「今（七十四年）二月朋友介紹認識」、「自二月
    份至今天（七十四年十月二十五日），我都住在他家裡」，及同案被告王清吉在
    偵查中供稱：「認識乙○○約一年」、「兇殺案發生後第三天在臺南市○○路見
    過」、「我和李清祿經常到乙○○家聊天」各等語在卷（見九五七九號偵查卷第
    十二、十六、十八頁）；然因同案被告李清祿於七十四年十月二十四日十時三十
    分許，向歸仁警察分局投案時，即已明白供承：「因為（我）常在關廟鄉董公祠
    與王康亮聚賭，為賭博起糾紛，而邀請王清吉共同殺害王康亮」、「我與王清吉
    於七十四年九月二十九日下午五時許，在董公祠旁因賭博糾紛和王康亮發生口角
    後，即離開董公祠到外面路上雇計程車回大灣拿兇器，然後再雇車返回董公祠殺
    害王康亮後，持著兇器再雇車沿關廟五甲村，逃往歸仁鄉沙崙杞舍三十八號王清
    吉的老家，並將兇器藏放在屋前的花圃內」、「兇器都是我的」等語甚詳，其間
    並無片言隻字及受被告乙○○教唆殺人，且警方依告訴人甲○○指陳被告乙○
    ○教唆殺害被害人王康亮之供詞，盤詰同案被告李清祿：「你認識關廟鄉的乙○
    ○嗎？」，同案被告李清祿亦明確供稱：「我不認識乙○○」等語（見仝上偵查
    卷第五、六頁警訊筆錄）；另同案被告王清吉於七十四年十月二十四日十時三十
    分許，向歸仁警察分局投案時，亦明白供承：「為了賭博糾紛，所以要向王康亮
    下手」、「李清祿於七十四年九月二十九日十六時三十分許，在關廟鄉○○村○
    ○○○○路上向我說：『我們一起去教訓王康亮』」、「我於七十四年九月二十
    九日十八時三十分許，夥同李清祿至臺南縣關廟鄉山西村董公祠旁，趁王康亮與
    楊來真、盧老等人以骰子賭博財物時，首由李清祿手持斧頭猛砍王康亮後腦部
    ，王康亮被砍後即倒在地，此時我右手持匕首猛刺王康亮之胸部三刀、腹部二刀
    ，李清祿要走時再砍王康亮頸部一下之後，我和李清祿由董公祠前小路跑到關廟
    國小旁攔計程車，由關廟鄉五甲村轉至歸仁鄉沙崙村杞舍三十八號，由我將斧頭
    及匕首藏在舊厝之花欉中，然後又坐計程車往路竹方向逃逸」、「我沒有什麼原
    因（要殺害王康亮），是李清祿叫我和他一起去殺王康亮」、「李清祿向我說要
    教訓王康亮之後，我們就坐計程車到大灣李清祿宅內取兇器斧頭及匕首又回到現
    場」等語甚詳，並於警方詰問：「你認識乙○○嗎？」時，覆稱：「在半年前我
    騎機車倒地手受傷，到乙○○住處給他的父親陳紀得醫治手傷，所以認識」，繼
    問：「是否乙○○叫你和李清祿去殺害王康亮？」時，覆稱：「不是乙○○，是
    李清祿叫我一起去殺害王康亮的」（見同上卷第九、十頁警訊筆錄）各等語甚詳
    。按案重初供原則，同案被告李清祿、王清吉二人，既均在警初訊時明確供陳如
    上，足認告訴人甲○○所為上開片面推測之指訴，尚難輕採為被告乙○○犯罪之
    證據；況被告乙○○先前控告被害人王康亮教唆殺人乙案，係發生於六十九年間
    ，而本案係於事隔五年後之七十四年間始發生，衡情亦難想像二案間存有必然之
    關聯，益見告訴人甲○○無積極證據佐證之片面指訴，難認與事實相符。
四、次查同案被告李清祿、王清吉二人，於警初訊時均未言及係受被告乙○○教唆殺
    害被害人王康亮，既已有如前述。則同案被告李清祿嗣於七十四年十月二十五日
    在歸仁分局供稱：「乙○○於七十四年九月下旬某日（詳細日期已忘記）下午二
    時許，我和王清吉到關廟鄉○○村○○街一０八號乙○○的住所，我們在聊天時
    ，乙○○曾對我們說，要我去教訓王康亮」、「（乙○○何以叫你們去教訓王康
    亮？）因為我和王清吉曾被王康亮欺侮過，我將這件事告訴乙○○，乙○○聽後
    不服，才叫我們報復」、「（你既然認識乙○○，何以初供時說不認識呢？）因
    為乙○○叫我和王清吉去教訓王康亮，．．我不想讓乙○○牽涉在內，所以於初
    供時才說不認識乙○○」等語（見偵查卷第七、八頁警訊筆錄），繼在偵查中以
    迄原審審理時，亦均為相同意旨供稱：「（自二月份至今天經常與乙○○相處一
    起？）我都住在他家裡」等語（見偵查卷第十六、十七頁、原審卷第二十二頁）
    ；同案被告王清吉嗣於七十四年十月二十五日在歸仁分局供稱：「是我在七十四
    年二月間介紹李清祿與乙○○認識」、「我和李清祿經常到乙○○家聊天」、「
    七十四年九月下旬某日下午二時許，我和李清祿在乙○○家聊天，乙○○曾叫我
    們去教訓王康亮」、「因為我和李清祿曾被王康亮欺侮過的事情，告訴乙○○，
    所以乙○○就叫們去教訓王康亮」、「我和李清祿在殺害王康亮後第三天下午三
    點半許，在台南市○○路蘭開夏咖啡店內，與乙○○見面，當時乙○○交待我和
    李清祿不要亂跑，要藏匿起來，並交待如果我們被警方緝獲時，不要將其要我和
    李清祿教訓王康亮之事說出來」等語（見偵查卷第十二、十三頁警訊筆錄），繼
    在偵查中以迄原審審理時，亦均為相同意旨供稱：「係受乙○○教唆，與李清祿
    共同前往殺害王康亮」等語（見偵查卷第十八頁、原審卷第八、二十二頁），顯
    已與該二人前在警訊初供，全然殊異而有嚴重瑕庛。且同案被告李清祿、王清吉
    二人，嗣在上訴本院審理時復又均改稱：「（是否係受乙○○之教唆而殺人？）
    並未受他教唆。」、「我們與被害人有過節，我們才殺他的，我們並未受人教唆
    。」、「（你們與被害人有何過節？）我們曾與王康亮因賭博而發生不愉快。」
    、「（對於你們自己在警訊中承認受乙○○教唆而殺人有何意見？）沒有此事。
    」等語（見七十五年上重二訴字第二一五號卷第三十、四十九頁），而與警訊初
    供為相同意旨之供述，亦見該二人前後所供反覆不一游移不定。本院前審為此為
    求慎重，特別再傳訊同案被告李清祿、王清吉二人到庭究明，亦據同案被告李清
    祿供稱：「（何以在偵查中也如此說？）沒有，我不認識他，何以到他家住？」
    、「（王清吉謂他介紹你與陳治安認識？）沒有」、「（你是否曾與王清吉至陳
    治安住處聊天？）沒有。」、「（是否因你們曾被欺負，乙○○叫你們去教訓王
    康亮？）不是，是我自己與王康亮間之恩怨。」（見八十九年上更二字第五十號
    卷第四十一頁），同案被告王清吉亦供稱：「（殺被害人是何人叫你去的？）是
    李清祿邀我去的，與乙○○無關。」、「（何以在原審中講是乙○○叫你們去的
    ？）看是否可判輕一點，多加一人可能會減輕。」、「當時是否與乙○○常在一
    起？）沒有。」、「（你在偵查中也講常與李清祿至乙○○家坐？並提示）以前
    是亂說的。」、「（何以殺人？）被害人與李清祿有賭債糾紛，李清祿叫我同去
    ，李清祿拿斧頭，我拿匕首。」各等語在卷（見仝上更二卷第二十九頁）；核與
    同案被告李清祿、王清吉二人，於七十四年十月二十四日十時三十分許，向歸仁
    警察分局投案之初供相符，雖依卷附資料顯示無證據足證同案被告李清祿、王清
    吉二人於警複訊時，警方有刑求情事，然比較權衡上開事證，自以該二人於七十
    四年十月二十四日十時三十分許，向歸仁警察分局投案之初供，較合真相而與事
    實相符。而觀諸同案被告李清祿、王清吉投案之初供，亦足認被害人王康亮之所
    以遭殺害，緣於與同案被告李清祿發生賭債之糾紛，致引起殺機；另同案被告李
    清祿不認識被告乙○○，同案被告王清吉雖因手傷治療時認識被告乙○○，亦屬
    無深厚友情之泛泛之交，難認被害人王康亮被殺害，即係由被告乙○○教唆所致
    。又本案之所以出現「教訓」一詞，乃因同案被告李清祿曾向被告王清吉表示：
    「我們一起去教訓王康亮」而來，顯非出於被告乙○○之口無疑。又被害人王康
    亮被殺前，與盧老等人聚賭，既據證人盧老、楊來真在警訊中證述屬實，且
    告訴人甲○○在偵查中亦供陳：伊子王康亮會賭博無訛（見相驗卷第八頁），益
    徵同案被告李清祿供稱：「因為伊常在關廟鄉董公祠與王康亮聚賭，為賭博起糾
    紛，而邀請王清吉共同殺害王康亮」，及同案被告王清吉供稱：「為了賭博糾紛
    所以李清祿邀伊向王康亮下手」各等語，並非子虛。矧同案被告李清祿、王清吉
    二人，共同殺害被害人王康亮之動機，起於同案被告李清祿曾與被害人王康亮聚
    賭，因賭博引起糾紛，而與被害人王康亮發生口角等情，歷經一、二審及最高法
    院二次發回更審終獲有罪判決確定，均認定同案被告李清祿、王清吉二人，殺害
    被害人王康亮係因賭博糾紛，而與被告乙○○無，既亦有全案卷證及各該判決
    存卷為憑，益徵同案被告李清祿、王清吉二人，於投案時之警訊初供，為真實可
    採。至依證人楊來真、盧老、盧奇修、余正乾等人，在警訊中所證稱：「我們
    這桌聚賭，沒有人與『康丁』（王康亮）發生口角及不愉快之事情」、「我們此
    桌聚賭無人與康丁口角過，康丁也未曾離開此桌」、「王康亮被殺前三、四天，
    每天我都有看此人（王清吉）在董公祠遊蕩，李清祿與王清吉每天都一起」、「
    因為李清祿與那位皮膚較白者男子，在案發前三、四天，每天都有到董公祠，而
    這兩個人以前都不曾來過」各等語（見二一一號警卷第六、七、八、十七頁），
    固足認各該證人與被害人王康亮曾經同桌聚賭，且於案發當日聚賭過程中，均未
    發生口角不愉快，及未證述同案被告李清祿與被害人王康亮間曾經賭博之事；然
    考同案被告李清祿迭在歷次審理中所供稱：「（你們為何要殺王康亮？）他常欺
    負我。」（見七十五年重上更二字第七一０號卷第二十九頁）、「（與王康亮有
    什麼仇恨？）他常欺負我們，在董公祠那邊，他賭博賭輸了，錢都不給我們。」
    （見七十五年重上更一字第二七八號卷第二十五頁），及於七十四年十月二十四
    日向歸仁分局投案時所供稱：「（你與王清吉為何要殺害王康亮？）因為常在關
    廟鄉小西村董公祠前與王康亮聚賭，為賭博起糾紛，而邀請王清吉共同殺害王康
    亮。」（見九五七九號偵查卷第五頁）各等語，顯見同案被告李清祿與被害人王
    康亮前因賭博接觸頻繁，二人間之糾紛由來已久，且被害人王康亮每次聚賭時，
    上開四位證人未必均在場一起聚賭，該四位證人自無從證明同案被告李清祿與被
    害人王康亮間是否有賭博，及其等間是否曾因賭博而引起糾紛之情事，是尚不得
    憑此認定同案被告李清祿與被害人王康亮間，未有因聚賭引起糾紛之事實，而遽
    指同案被告李清祿所言因聚賭糾紛致引殺機云者不實。退步言之，縱認同案被告
    李清祿在警訊中所言因聚賭糾紛致引殺機云者不實，證人楊來真、盧老、盧奇
    修、余正乾等人所證各情為真，亦屬事同案被告李清祿個人所犯殺人動機之認
    定問題，難遽採為被告乙○○教唆殺人之證據。
五、再者同案被告李清祿、王清吉二人，於七十四年十月二十五日凌晨一時三十分許
    ，在歸仁警察分局第二次訊問時（與第一次訊問相隔十五小時），雖一致改稱：
    「是乙○○叫我們去教訓王康亮的」云云。然同案被告李清祿在本院審理時既已
    供稱：「警訊複訊、偵查及原審所供不實在，那是警局被刑求，我與乙○○不認
    識，不會至他家聊天，亦沒有在聊天時，乙○○曾對我們說，要我去教訓王康亮
    ，會去殺王康亮是我自己與王康亮間之恩怨」（見上更二卷第四十一頁），同案
    被告王清吉亦供稱：「殺王康亮是李清祿邀我去的，與乙○○無關，會謂乙○○
    叫我們去的，是看是否可判輕點，多加一人可能減輕，沒有常在乙○○家出入，
    王康亮與李清祿有賭債糾紛」（見仝上卷第二十九頁）各等語在卷；雖無證據足
    認該警方複訊有刑求情事，然考該二人之所以為該供詞，顯係為迎合告訴人甲○
    ○先前在警訊中所為推測之詞，並誤認若將殺人動機推給被告乙○○，將獲較輕
    刑期所致（見原審卷第四十一頁），詎原審仍均判處該二人無期徒刑、褫奪公權
    終身，因認第二次警訊所供損及無辜，且於己並無實益，乃於上訴第二審後始誠
    實供述案情（見七十五年上重二訴字第二一五號卷第二十九頁），以免害人又不
    利己，應屬良心發現，而非出於幫助被告乙○○脫罪，否則事隔十餘年後，同案
    被告李清祿、王清吉均已刑滿出獄，於己已無影響，應不至於在本院歷次更審中
    ，猶對被告乙○○為各該有利之證言（見上更一卷八十六年九月十九日訊問筆錄
    、上更二卷第二十九、四十一頁）。況同案被告李清祿、王清吉二人，於原審判
    處無期徒刑以迄上訴第二審後，及被告乙○○被通緝歸案後，歷次均到庭供稱：
    確非被告乙○○所教唆或要求「教訓」而殺害被害人王康亮，且同案被告王清吉
    所稱要「教訓」被害人王康亮，係出自同案被告李清祿之口等情，復有如前述。
    益足認不得以同案被告李清祿、王清吉二人，在警方複訊及原審偵審中為求減輕
    自己罪責，所為係出於被告乙○○之教唆及要求教訓等詞，而遽論被告乙○○以
    教唆殺人之刑責。
六、末查同案被告李清祿在第二次警訊時雖供稱：「（你認識乙○○後已經交往多久
    了？）我於七十四年二月間某日（即農曆過年後）認識至今。」、「（你如何認
    識乙○○的？）我是經由王清吉介紹認識的。」（見偵查卷第七頁），及同案被
    告王清吉在第二次警訊時雖供稱：「我認識乙○○有一年多了，在第一次筆錄上
    所說我認識乙○○半年是我記錯了。」、「（李清祿認識乙○○嗎？）認識，是
    我在七十四年二月間介紹李清祿與乙○○認識。」、「我和李清祿經常到乙○○
    家中聊天」各等語（見仝上卷第十二頁）；然既於上訴二審後均已否認該情，而
    有如前述，且在第一次警訊時同案被告李清祿已稱：「我不認識乙○○。」，同
    案被告王清吉雖稱：「（你認識乙○○嗎？）在半年前我騎機車跌倒手受傷，到
    乙○○住處給他父親陳紀得醫治手傷，所以我認識。」云云（見仝上卷第六、十
    頁），嗣經本院傳喚被告之父陳紀得出庭與同案被告王清吉對質結果，同案被告
    王清吉雖亦供稱：「（認不認識庭上的陳紀得？）認識，他是藥房的老闆。」、
    「（他是否是乙○○的父親？）我去敷藥，只知他是藥房的老闆。」、「朋友（
    與乙○○），但常去他家幫他父親做藥，他父親是做藥材生意。」云云（見重上
    二更一字第二七八號卷第二十四、五十三頁）。然考同案被告王清吉之所以得當
    庭指認被告乙○○之父，乃因陳紀得為伊醫治手傷，縱該二人因被告乙○○之父
    醫治手傷而結識被告乙○○，但殺人乃觸犯重典之大罪，苟如該二人所言於七十
    四年二月底即認識被告乙○○，彼此相識亦不過半年餘，再參以同案被告李清祿
於七十五年在本院審理時供稱：「我與乙○○的交情並不很深，我們不可能為他
    賣命。」等語（見重上更二字第七一０號卷第五十一頁），衡情亦見該二人不可
    能因被告乙○○之教唆，而願犯下如此殺人之重罪。又被告乙○○於八十五年為
    警緝獲後，在歷次偵審中不惟一再辯稱不認識同案被告李清祿、王清吉二人，在
    本審審理時復稱：「（本案發生後你為何被法院通緝？）我在七十二、三年就離
    開故鄉，我被父親責罵之後就不敢回家。」、「（你這段時間都到哪裡？）我都
    到高雄做生意，當時我並不知到我已經被通緝，我根本沒有做這件事。」、「（
    為何離家？）我幫人家調錢背書，錢是向我父親的朋友借的，我被我父親罵，我
    才會離家。」等語不移（見重上更（三）字第三八三號卷九十一年八月二十日、
    九月二十四日訊問筆錄），且本院向原審調七十四年度自字第五四八被告乙○○
    詐欺案卷查核，被告乙○○確有「於七十四年間，因持陳崇南簽發之支票向王俊
    仁調借現款新臺幣一百六十七萬四千元，嗣該支票經提示不獲付款，並經王俊仁
    提起自訴，王俊人於自訴狀中亦提及『自訴人與被告乙○○之父親為好友』」之
    情事，該案並因被告乙○○未到庭而經法院通緝屬實，足見被告乙○○所言係因
    與父親朋友借錢之事離家，並非因本案教唆殺人而畏罪逃逸，亦非全然無據，
    要不得徒因被告乙○○所本案有經法院通緝之情事，即反推認其必有本件教唆
    殺人之事實。又本件案發於七十四年間，事隔十一年被告乙○○始被緝獲，恐因
    與同案被告王清吉、李清祿二人，交情非深，已不復記憶，亦難以被告乙○○稱
    不認識該同案被告二人，即認其所言不實而反為其不利之認定。
七、綜上各情，參互觀之，本案除同案被告王清吉、李清祿二人，所為前後不一有瑕
    疵之供詞，及告訴人甲○○所為片面推測之詞外，並無其他積極確切證據，證明
    被告乙○○確有教唆該二同案被告殺害被害人王康亮之情事，足認被告乙○○所
    辯，尚非不得採信，本件不能證明被告乙○○犯罪。原審為此適用刑事訴訟法第
    三百零一條第一項規定，諭知被告乙○○無罪，經核並無不合。檢察官上訴意旨
    ，仍以同案被告李清祿、王清吉二人，蓄意為自己減輕刑責，而在第二次警訊及
    原審偵審中所為有瑕疵之供詞，認係因被告乙○○之教唆而殺害被害人王康亮，
    嗣該三人在臺南市○○路蘭開廈咖啡店會合，被告乙○○要該二同案被告不要亂
    說話，不要亂跑，要藏起來云云，並以被害人王康亮與被告乙○○間曾有宿怨，
    告訴人甲○○曾指稱被害人王康亮於遇害前，曾透露被告乙○○要殺害被害人王
    康亮，及案發前被告乙○○與同案被告李清祿、王清吉三人，經常在一起等無從
    證實之指訴，暨被告乙○○於案發後逃匿等由，指摘原判決不當，為無理由，應
    予駁回。
八、據上論斷，應依刑事訴訟法第三百六十八條，判決如主文。
本案經檢察官曾顯智到庭執行職務。
中      華      民      國    九十一    年      十      月      八      日
                                  臺灣高等法院臺南分院刑事第二庭
                                      審判長法官  游  明  仁
                                            法官  蘇  重  信
                                            法官  林  永  茂
右正本證明與原本無異。
被告不得上訴。
檢察官如不服本判決，應於判決送達後十日內向本院提出上訴狀，其未敘述理由者並
應於提出上訴狀後十日內向本院補提理由書（應附繕本)。
                                      法院書記官  劉  岳  文
中      華      民      國    九十一    年      十      月      八      日
